臺灣桃園地方法院刑事判決　　　　　　　93年度訴字第1800號
公　訴　人　臺灣桃園地方法院檢察署檢察官
被　　　告　甲○○　男　22歲.
選任辯護人　陳佳瑤律師
　　　　　　吳佳育律師
上列被告因違反毒品危害防制條例案件，經檢察官提起公訴（93
年度偵字第11984 號），本院判決如下：
    主  文
甲○○共同販賣第二級毒品未遂，處有期徒刑參年捌月。扣案含
第二級毒品MDMA成分之圓形錠參顆沒收銷燬之。
    事  實
一、甲○○與姓名年籍不詳綽號「老哥」之成年男子係在舞廳所
    結識，因「老哥」本身有貨源（來源不詳）可供販賣內含第
    二級毒品MDMA成分之圓形錠（俗稱搖頭丸，下以此俗名稱之
    ），甲○○為圖此利，竟與「老哥」基於共同販賣搖頭丸之
    犯意聯絡，約定由老哥提供搖頭丸，甲○○則在桃園縣桃園
    市○○路199 號「獅子王舞廳」內尋找欲購買搖頭丸之人，
    再以每顆新臺幣（下同）300 元之價格賣出，甲○○可分得
    50元，其餘扣除成本之利潤則歸「老哥」所有。嗣93年7 月
    19日凌晨1 時許，桃園縣政府警察局桃園分局景福派出所員
    警陳佳祺、鄭元銘率同內政部警政署警察專科學校實習生陳
    志明、顏肇陞，至轄區內之「獅子王舞廳」執行查緝毒品勤
    務，陳志明於舞廳休息室內見甲○○與人交談時，形跡甚為
    可疑，乃上前詢問「這裡有沒有衣服（搖頭丸之代稱）」，
    甲○○隨即回答有，並稱一顆300 元，緊接詢問要幾件（搖
    頭丸之數量），陳志明佯稱欲買3 件後，甲○○旋請在旁之
    陳惠群（涉犯幫助販賣二級毒品罪嫌部分另由檢察官偵辦中
    ）至「老哥」處取得3 顆搖頭丸欲售予陳志明，陳志明見狀
    即以向朋友拿錢為由離開休息室，甲○○隨後跟出，因而為
    前述執行查緝勤務之陳佳祺等員警當場查獲，並扣得上開搖
    頭丸3 顆。
二、案經桃園縣政府警察局桃園分局報告臺灣桃園地方法院檢察
    署檢察官偵查起訴。
    理  由
一、訊據被告甲○○雖坦承於右揭時地透過陳惠群自「老哥」處
    取得3 顆搖頭丸，並欲將之售予陳志明等情，惟矢口否認有
    販賣第二級毒品之犯意，辯稱其是經陳志明一再要求，始請
    陳惠群向「老哥」詢問，僅知一顆搖頭丸之價錢約在250 元
    至300 元之間，並無與「老哥」有犯意聯絡云云；辯護人則
    認此乃警察「陷害教唆」，有違法治國基本原則，應為被告
    無罪之諭知云云。惟查：
(一)上開犯罪事實，業據被告於警詢及檢察官訊問時坦承不諱（
    見偵查卷第6 、7 、21、22、31、32、57頁），且其對販賣
    之經過、利潤之分配均交代明確、前後一致，核與被告於審
    理期間未表異議之證詞即證人陳惠群證述幫甲○○向「老哥
    」拿取3 顆搖頭丸之過程（見偵查卷第10、11、13、33、56
    頁）、證人陳志明證述與甲○○交易搖頭丸之情節（見偵查
    卷第31、47、48頁）均相符，而扣案之圓形錠（即搖頭丸）
    3 顆，經送行政院衛生署管制藥品管理局檢驗結果，確有檢
    出MDMA成分，而屬毒品危害防制條例所列之第二級毒品無訛
    ，有該局管檢字第0930007629號成績書（見偵查卷第51頁）
    可證，足認被告上開之自白與事實相符。被告於本院審理時
    ，雖改稱係陳志明一再要求，始請陳惠群向「老哥」詢問，
    且其僅知一顆搖頭丸之價錢約在250 元至300 元之間云云（
    見本院卷第19、100 、102 頁），以期與「陷害教唆」之辯
    詞（此部分詳如後述）相呼應，然就被告與證人陳志明洽談
    之過程而言，被告於警詢、偵訊時完全未提及陳志明有一再
    要求調貨之情事，證人陳志明於檢察官訊問時，亦明確表示
    被告斯時並無拒絕賣予其搖頭丸，而係其一開口，被告即問
    其要多少數量（見偵查卷47頁），證人陳志明與被告並無怨
    隙，實無設詞攀誣而自陷偽證刑責之理；而就搖頭丸之金額
    而言，衡諸被告既已取貨欲交予陳志明，並待陳志明向友人
    拿錢付貨款，依交易常情，應無至此對金額仍不確定之理，
    是被告上開說法均係事後卸責之詞，不足採信。
(二)按所謂「陷害教唆」者，係指行為人原不具犯罪之故意，純
    因司法警察之設計教唆，始萌生犯意，進而實施犯罪構成要
    件之行為者而言，因係以引誘或教唆犯罪之不正當手段，使
    原無犯罪故意之人因而萌生犯意而實施犯罪行為，再進而蒐
    集其犯罪之證據而予以逮捕偵辦；其手段顯然違反憲法對於
    基本人權之保障，且已逾越偵查犯罪之必要程度，對於公共
    利益之維護並無意義，因此所取得之證據資料，應不具有證
    據能力。至刑事偵查技術上所謂之「釣魚」者，則指對於原
    已犯罪或具有犯罪故意之人，以設計引誘之方式，使其暴露
    犯罪事證，而加以逮捕或偵辦者而言。「釣魚」純屬偵查犯
    罪技巧之範疇，並未違反憲法對於基本人權之保障，且於公
    共利益之維護有其必要性存在，故依「釣魚」方式所蒐集之
    證據資料，非無證據能力（93年度臺上字第1868號判決意旨
    參照）。依據被告警詢、偵訊時之自白及證人陳志明所證，
    證人陳志明係因見被告與他人談話時，形跡可疑，始向前以
    行話「衣服」詢問，而二人除立即敲定價額、數量，被告並
    於短時間內即透過管道自「老哥」處取得特定數量之搖頭丸
    ，對其利潤多寡亦知之甚稔，等待期間甚至向陳志明表示有
    便衣警察混入，藥頭跑去躲等語（見偵查卷第48頁、本院卷
    第19頁），顯見被告之外觀本確有販賣搖頭丸之嫌疑始引發
    證人陳志明向前洽談，而陳志明洽談方式並無施以不當之力
    ，被告亦原即有販賣搖頭丸之意，僅係因證人陳志明之行為
    彰顯其犯行，本案實無何陷害可言，偵查手段亦未逾比例原
    則，辯護人援引學者見解（見本院卷63至92頁），認本案屬
    「陷害教唆」，主張證據係非法取得，尚屬無據。
(三)綜上所述，被告所辯均不足採，其販賣搖頭丸未遂之犯行明
    確，應依法論科。
二、被告自姓名年籍不詳綽號「老哥」之成年男子處取得搖頭丸
    後（「老哥」搖頭丸之來源不明），雖欲以每顆300 元之代
    價販賣3 顆售予證人陳志明，惟證人陳志明並無購買真意致
    未能賣出，核其所為，係犯毒品危害防制條例第4 條第6 項
    、第2 項之販賣第二級毒品未遂罪。被告持有第二級毒品之
    低度行為為販賣之高度行為所吸收，不另論罪。被告與「老
    哥」就上開犯行，係由「老哥」提供貨源，被告負責對外銷
    售之事實，已認定如上，二人顯有犯意聯絡與行為分擔，應
    論以共同正犯。辯護人雖為免被告與「老哥」論以共同正犯
    致受有不利益，辯稱依檢察官起訴之事實，被告係以自己之
    計算，將販入之毒品再行出賣，應論以單獨正犯云云（見本
    院卷第61頁），惟此不僅與上述事證不符，倘上開認定為可
    採，被告乃係以營利為目的，將毒品自「老哥」處販入，應
    論以販賣第二級毒品既遂罪（最高法院93年度臺上字第2803
    號判決意旨參照），辯護人所述，應有誤會。被告已著手販
    賣搖頭丸，惟未發生犯罪之結果，其犯罪尚屬未遂，應依刑
    法第26條前段之規定，按既遂犯之刑減輕其刑。扣案之搖頭
    丸3 顆，內含第二級毒品MDMA成分，且已與其他材質混合成
    圓形錠，無從析離，應依毒品危害防制條例第18條第1 項前
    段之規定，沒收銷燬之。
據上論斷，應依刑事訴訟法第299 條第1 項前段，毒品危害防制
條例第4 條第6 項、第2 項、第18條第1 項前段，刑法第11條前
段、第28條、第26條前段，判決如主文。
本案經檢察官古慧珍到庭執行職務。
中　　華　　民　　國　　94　　年　　2 　　月　　14　　日
                        臺灣桃園地方法院刑事第十庭
                        審判長法  官  官  江德民
                                  法　官　蔡和憲
                                  法　官　許炎灶
以上正本證明與原本無異。
如不服本判決，應於判決送達後10日內向本院提出上訴狀（應附
繕本），上訴於臺灣高等法院。
　　　　　　　　　　　　    　　　書記官　文巧雲
中　　華　　民　　國　　93　　年　　2 　　月　　5 　　日
附錄本案論罪科刑法條：毒品危害防制條例第4條
